# 如何理解合营方向合营企业投出非货币性资产产生损益的处理？陈老师

提问人：lileihome 时间：2012-01-14 09:34:59
准则讲解中 合营方向合营企业投出或出售非货币性资产的相关损益，应当按照以下原则处理： 1.符合下列情况之一的，合营方不应确认该类交易的损益： （ 1 ）与投出非货币性资产所有权有关的重大风险和报酬没有转移给合营企业； （ 2 ）投出非货币性资产的损益无法可靠计量； （ 3 ）投出非货币性资产交易不具有商业实质； 不理解的是会在何中情况下会出现上述情况？还望指数！

回答人：chenyiwei
这一段内容摘自IFRS下的SIC 13。在实务中，以非货币资产对合营、联营企业出资不具有商业实质的可能性很小，因为丧失了对该资产的控制权，所换入的对合营、联营企业的股权投资相关的未来现金流量与原先投出资产相比在金额、时间、风险程度等方面很可能存在实质性差异。同时，由于《公司法》规定非货币出资均需经过评估，所以投出非货币资产的公允价值及其处置损益无法可靠计量的可能性基本不存在。